Inventaris van het archief van het Rijksinstituut voor Oorlogsdocumentatie (RIOD), 1933-1966
Nationaal Archief, Den Haag
- VOOROORLOGS EN OORLOGS ARCHIEF 1933-1946, A
  - BEFEHLHABER DER SP UND SD.(BdS), 12.
    - Inspekter SP und SD te Hamburg: Merkblazt für die Teilnehmer der Arbeitsgemeinschaften zur Vorbereitung auf SS-Führerlager in Fulda, no's 1 t/m 9 met aanhangsels., 1941 t/m 1942; 138
    - Diversen van de BdS., 1940 t/m 1945; 139
    - Schema's taakverdeling SS-ers SD'ers in Nederland, 1943; 140
    - Geschäftsverteilungsplan 1941 Fahndungsliste, Nachrichtenübermittlung. Illegale circulaire in handen van BdS., 1942, datumloos; 141
    - Richlijnen en coderingen van de Fernsprechverzeichnis van de Befehlhaber der SB., 1942; 142
    - BdS. Oningevulde formilieren., datumloos; 143
    - Fotocopieën en copieën van telegrammen correspondentie, rapporten en telexberichten aan BdS., apr.-mei 1943; 144
    - Meldungen aus den Niederlanden van de BdS., 1941; 145
    - Meldung nr. 142 aus den Niederlanden van de BdS., 04-05-1943; 146
    - Verfügung van Harster, 03-09-1940; 147
    - Originale telegrammen aan BdS in Den Haag i/z de stakingsbeweging in Nederland., 30-04-1943; 148
    - Correspondentie van SS-officieren inzake de stakingen; fotocopieën inzake de stakingsbeweging in Nederland., 1943; 149
    - Fotocopieën van telexberichten i/z de april en mei staking, aan BdS., 1943; 150
    - Telegrammen en fotocopieën over de Streikbewegung in den Niederlanden aan BdS Den Haag, 1943; 151
    - Befehlhaber der SD: copieën over de april/meistaking; evacuatie Hollandse soldaten; Vermittlung von Niederländischen Arbeiternmach Deutschland., 1942 t/m 1943; 152
    - Telegrammen aan BdS inzake de stakingsbeweging in Nederland. 1943, Brief i/z Weitere Judenbearbeitung in den Niederlanden.; 11-11-1943; 153
    - Diverse verordeningen in stukken van SP en SD over bevrijding van CPN'ers, Joden, sterilisering van Joden en economische vraagstukken., 1940 t/m 1945; 154
    - Correspondentie, nota's, telexberichten, berichten aan en van BdS; Lijst van namen van personen die op 5-4-1944 uit Westerbork op transport gingen; 1940 t/m 1943 05-04-1944 Fotocopieën van het consulaat van Paragay te Bern., 1942 t/m 1944; 155
  - GENERALKOMMISSARTIAT FUER VERWALTUNG UND JUSTIZ, 13.
    - Stab, 13.1.
      - Rapport uit de collectie Verwaltung und Justis-Stab: Duitse Staatsburgers in Nederland vóór 10 mei., datumloos; 156
      - Circulaire i/z maatregelen tegen de staking febr. 1941 van de Reichskommissar aan Generalsekretare in den Nied Ministerien., 25-03-1941; 157
      - Circulaire i/z Behandlung der Geschäftsstücke aan leidersvan hoofdafdelingen en afdelingen van de Generalkommissar für Verwaltung und Justiz., 29-11-1941; 158
      - Afschrift van een brief van de Generalkommissar fuer Verwaltung und Justiz aan den Generalsekretär im Ministerium des Innern, Generalsekretär für Handel, geWerbe und Schiffahrt, Den Haag., 18-juli 1942; 159
    - Hauptabteilung Algemeine Angelegenheiten, 13.2.
      - Stukken van de afdeling Rechtssetzung., 1942; 160
      - Fotocopieën van correspondentie i/z de afdeling Gesetzgebung., 1940 t/m 1941; 161
      - Niederländische Personalangelegenheiten Apeldoorn; Brief aan Dr. Wimmer i/z Arbeitseinsatz des Personals des öffentlichen Dienstes., 03-04-1944; 162
      - Correspondentie, rapporten, nata's en regelemensen uit archief Nationale Planning (1940-1945)., 1940 t/m 1943; 163
    - Hauptabteilung Inneres en Departement van Binnenlandse Zaken, 13.3.
      - Binnenlandse zaken i/z Nederlandse kinderen naar Duitsland. 27-06-1940, Telegram van de burgemeester van Oudalbas. 22-04-1941; [1940-1941]; 164
      - Ministerie van binnenladnse zaken. Circulaires en fotocopieën met diverse onderwerpen en mededelingen., 1940 t/m 1944; 165
      - Departement van binnenlandse zaken. Archief van de secretaris-generaal Mr. K Frederiks. Correspondentie en rapporten i/z de postcheque- en girodienst, Winterhulp Nederland, telexberichten, diverse onderwerpen. 1940 t/m 1943, Brief van generaal Winkelman. 27-06-1940; 166
      - Archief Mr. Frederiks (map 5 t/m 8): verslagen, rapporten, circulaires. 1942 t/m 1944, Formulieren i/z de suivering der ambtenarij. 1944; 1942-1944; 167
      - Rundschreiben i/z veranderingen van straatnamen ed. van Dr. Stüker van de afd. Inneres., 21-01-1942; 168
      - Rijksinspektie van de bevolkingsregiters: circulaires en mededelingen aan burgemeesters., 1941 t/m 1942; 169
      - Circulaires van de Rijksinspectie van de bevolkingsregisters aan burgemeesters. 1941 t/m 1942, Verordeningen en brief aan de burgerlijke stand van Nieuwveen. 1942 t/m 1944; Circulaires aan regeringscommissarissen en burgermeesters i/z bescherming tegen luchtaanvallen. 1941; [1941-1944]; 170
      - Mededelingen van de rijksinspectie van de bevolkingsregisters. 1940 t/m 1944, Mededelingen en circulaires van de rijksinspektie van de luchtbescherming. 1940 t/m 1942; Circulaires en mededelingen van Bureau Regeringsapparaat. 1942 t/m 1943; Rapporten en correspondentie van de Willem Arntz Stichting, Den Dolder. 1943; [1940-1943]; 171
      - Departement van Binnenlandse zaken afd. luchtbescherming: telegrammen. 1940 t/m 1943, Circulaire aan gemeentebesturen i/z bouwen in de omgeving van luchtvaartterreinen. 20-12-1940; [1940-1943]; 172
    - Hauptabteilung Justiz, 13.4.
      - Strafzaken en vonnissen van het Obergericht., 13.4.1.
        - Strafzaken en vonnissen van het Obergericht., 1941 t/m 1944; 173
        - Strafzaken en vonnissen van het Obergericht., 1942 t/m 1944; 174
        - Strafzaken en vonnissen van het Obergericht., 1942 t/m 1943; 175
        - Strafzaken en vonnissen van het Obergericht., 1942 t/m 1943; 176
        - Strafzaken en vonnissen van het Obergericht., 1942 t/m 1944; 177
        - Strafzaken en vonnissen van het Obergericht., 1942 t/m 1944; 178
        - Strafzaken en vonnissen van het Obergericht., 1942 t/m 1944; 179
        - Strafzaken en vonnissen van het Obergericht., 1942 t/m 1944; 180
        - Strafzaken en vonnissen van het Obergericht., 1943 t/m 1944; 181
        - Strafzaken en vonnissen van het Obergericht., 1943 t/m 1944; 182
        - Vonnis van J. Bockman, A. Nas en J.F. Wagner., 20 juli 1943; 183
        - Strafzaken en vonnissen van het Obergericht., 1944; 184
        - Strafzaken en vonnissen van het Obergericht., 1944 t/m 1945; 185
      - Der Gereralstaatsanwalt in den Niederlanden., 13.4.2.
        - Anklageschrift ans Deutsche Obergericht in den Niederlanden., 31 aug. 1941; 186
        - Anklageschrift. 17 nov. 1941, Anklageschrift. 29 nov. 1942; [1941-1942]; 187
        - Anklageschrift. jan.-juli 1944, Fotocopieën van Anklageschrift. 31 aug. 1941; Nachtragsanklageschrift. 10 feb. 1945; [1941, 1944, 1945]; 188
        - Haftbefehl (fotocopieën) 7 juni 1944, Anklageschrift. mrt. 1944; Anklageschrift. 20 nov. 1943; [1943, 1944]; 189
        - Anklageschrift 31 aug. 1941, Anklageschrift mrt. 1944; [1941, 1944]; 190
        - Ladung in proces Hoogeboon, Bruinslot e.a., 18 jan. 1944; 191
    - Departement van Justitie (politie), 13.5.
      - Circulaires van de procureur-generaal aan hoofden van plaatselijke polities in het ressort Amsterdam i/z verboden lectuur. 1941 t/m 1942, Circulaire als boven voor het ressort 's Hertogenbosch. 30 juli 1942; [1941, 1942]; 192
      - Rondschrijvens un mededelingen, telegrammen van de procureur-generaal bij het gerechtshof te Den Haag en te 's Hertogenbosch., 1942 t/m 1943; 193
      - Archief van de procureur-generaal te Arnhem: diverse processen verbaal, meldingen van gemeentepolitie en de marechaussee; parket van de officier van justitie., 1941 t/m 1943; 194
      - Circulaires en correspondentie van de gewestelijk politiepresident Arnhem te Bathmen. Rapporten van de Marechaussee in gewest Arnhem., 1943 t/m 1945; 195
      - Gedrukt stuk inzake het politiestandrecht., 6 mei 1943; 196
      - Proces-verbaal van de Marechaussee Groningen i/z een overval in het kamp der N.A.D. te Vledder., 12-09-1944; 197
      - Rapporten, proceseen-verbaal, correspondentie en circulaires van diverse politiebureaux en circulaires van de gewestelijk politiepresident te Rotterdam., 1941 t/m 1944; 198
      - Rondschrijvens en correspondentie van het departement van Justitie afd. politie., 1940 t/m 1941; 199
      - Circulaires en correspondentie i/z en met politiebureaux en gewestelijke politiepresidenten; rapporten, procesverbaal., 1941 t/m 1944; 200
      - Rapporten, processen verbaal, correspondentie van en i/z verscheidene politiebureaux., 1945; 201
      - Pro Justitia, politie Friesland: processen verbaal., 1941; 202
    - Departement Opvoeding (Onderwijs), Wetenschap en Cultuurbescherming, 13.6.
      - Circulaires aan de chefs der afdelingen., 1941 t/m 1944; 203
      - Verschillende gedrukte circulaires., 1941 t/m 1943; 204
      - Open brieven aan de universiteit te Leiden., 1941 t/m 1943; 205
      - Correspondentie aan de T.H. te Delft en Rijksuniversiteit te Leiden; gedrukte circulaires., 1941 t/m 1944; 206
      - Rijksschooltoezicht L.O.: circulaires i/z en lijsten van verboden boeken, die na wijziging veer gebruikt kunnen worden., 1940 t/m 1941; 207
      - Stukken i/z de Commissie Verdeling Schoolruimte; circulaire van de universiteit van Amsterdam; bescheiden t.a.v. secretaris-generaal prof. Dr. J. van Dam van het Departement van opvoeding, wetenschappen en kultuurbescharming., 1944 t/m 1945; 208
  - DEPARTEMENT VAN VOLKSVOORLICHTING EN KUNSTEN, 14.
    - Notulen van de departementsraad., 1941 t/m 1944; 209
    - Overzichten der werkzaamheden. 1942 en 1944, Brieven aan afdelingshoofden en leiders van Benelux; circulaires aan medewerkers van het departement; interne mededelingen; etc.1943; [1942 t/m 1944]; 210
    - Afschriften van besluiten, verordeningen, overeenkomsten, statuten, regelementen; uitg. correspondentie., 1941 t/m 1942; 211
    - Afschriften van besluiten, verordeningen, overeenkomsten, statuten, regelementen; uitg. correspondentie., 1942 t/m 1943; 212
    - Verordeningen van de Nederlandse kultuurkamer. 1943 t/m 1944, Circulaires aan alle ambtemaren van het departement van volksvoorlichting en kunsten; besluiten. 1942 t/m 1944; 213
    - Brief i/z oudheidkundige opgravingen aan de brug van Nijmegen, aan de Nederlandse Kultuurrraad., Rapport van Prof. Snijders; verslagen van vergaderingen. 27-05-1944; Rede van de president G.A.S. Snijders. 15 juni 1944; 214
    - Sukken i/z filmbesluiten en orkestwezen., 1941; 215
    - Dep. van volksvoorlichting en kunsten: Verordeningen, brieven en rapporten i/z film, orkesten, theater en dans., 1942 t/m 1943; 216
    - Indië-programma commissie: notulen van een vergadering. 14-12-1940, Circulaire aan de leden en een rapport van een theevisite. 8 jan. 1941; Rondschrijven i/z afschrift van een brief aan de secretaris-generaal van het Departement van volksvoorlichting en kunsten. 21 dec. 1940; [1940-1941]; 217
    - Notulen van vergaderingen van de afd. Radioraad, eind 1940; 218
    - Correspondentie met de Gemeente Den Haag. 1940, Ontwerp uitvoeringsbesluit (journalistenbesluit) van het dep. Volksvoorlichting en kunsten. 27 juni 1941; [1940-1941]; 219
    - Raad van voorlichting van de Nederlandse pers, tevens orgaan ener Nederlandse perskamer; vertrouwelijke mededelingen, uitsluitend ter informatie der redaklies., 22 juni 1940 en 5 juli 1940; 220
    - ANP: mededelingen voor redakties., 1943; 221
    - Mededelingen voor redakties, 1943-1944; 222
    - ANP. Mededelingen voor redakties, 1943-1944; 223
    - ANP. Mededelingen voor redakties., 1944; 224
  - GENERALKOMMISSAR ZUR BESONDEREN VERWENDUNG ABT. VOLKSAUFKLAERUNG UND PROPAGANDA (HAUPTABT) EN HAUPTABT. ORGINISATION., 15.
    - Hauptabt. Volksaufklärung und propaganda abt. Kultur: Bericht über Planung von Kulturveranstaltungen., 25 aug. 1941; 225
    - Inkomende correspondentie bij den niederländischen Staatsrundfunk (Abt. Rundfunk; Hauptabt. Volksaufkl, und Propaganda)., 1942; 226
    - Uit archief zur Besonderen Verwendung afd. Propaganda: Stimmungsberichte i/z de Nederlandse Unie; König Leopold; de Internationale toestand; Jongejan in Lissabon; onderhoud met Mr. Bannier; onderhoud met Dr. Colijn; houding van bisschoppen., 1940 t/m 1941; 227
    - Generalkomissar Zur besonderen Varwendung hauptabt. Volksaufkl. und Prop: Rundschreiben nr. 4 i/z Arbeitzeinsatz in den Niederlanden und Deutschland., 7 juli 1943; 228
    - Rundschreiben nr. 16 aan alle Beauftragten i/z Rüstungs und Beschaffungs-kommission van de Reichskommissar aan der Generalkommissar Zur besonderen Verwendung., 16 apr. 1943; 229
    - Rundschreiben van de Generalkommissar zur besonderen Verwendung aan alle beauftragten des Reichskommissars i/z de Arbeitseinsatz., juni 1943 en apr. 1944; 230
    - Commissaris voor niet-commerciële verenigingen en stichtingen: maandrapporten van verschillende districken. Fotocopieën Mr. F.C. Stähle; Diverse correspondentie i/z aanstelling tot liquidateur door de commissaris voor niet-commerciële verenigingen en stichtingen. (valt onder Haupt abt. Volksaufkl. und Propaganda)., 1941 t/m 1942; 231
    - Archief Müller Lehnung: correspondentie en voorschriften (met originalen:), Rapport. Alles i/z niet commerciële verenigingen.; 1942 t/m 1943, 1941; 232
  - NEDERLANDSE VOLKSDIENST, 16.
    - Brief van de Nedarlandse Volkadienst i/z de centrale keuken., 9 febr. 1944; 233
  - NEDERLANDSE ARBEIDSDIENST, 17.
    - Administratieve orders van de commandant., 1941 t/m 1942; 234
    - Circulairen met diverse onderwerpen van de commandant., 1941 t/m 1944; 235
  - NEDERLANDS AGRARISCH FRONT(NAF), 18.
    - Notulen vergaderingen: rapporten: graneringscontract; circulaires; uitg. brieven aan Rogalewski., 1941; 236
    - Rapport over de organisatie van de NAF; circulaires; notulen vergaderingen; correspondentie., 1941; 237
    - Rapport over de organisatie en werkzaamheden 1940-1941, door de gemachtigde voor Amsterdam., 3 mrt. 1941; 238
    - Mededelingen nrs. 6, 7, 8., 1941; 239
    - Stukken met betrekking tot: Joods grondbezit; pachtbureau; pachtwetgeving; vakgroep vee en vlees; vlees en distributieregeling; vee en vleeshandel; vakgroep "klein veeteelt"; vakgroep visserij. Rapporten over aardappelen, broodvoorziening, huidenbandel en vleesvoorziening., 1941 t/m 1943; 240
    - Rapport i/z Gegevens i/z arisering der Amsterdamse vleeshandel., datumloos; 241
    - Rapport betreffende vleesvoorziening door NAF Gouv-Amsterdam., datumloos; 242
  - NEDERLANDSE LANDSTAND (voortzetting van net Nederlands Agrarisch Front)., 19.
    - Ned. Landstand in Zuid-Holland: madedelinganblad 1 t/m 14, 30 en 31., 1943 t/m 1944; 243
    - Ned. Landstand in Zuid-Holland: circulaires aan buurtboerenleider, streekboerenleiders, burgemeesterd, correspondenten, secretarissen; enkele rapporten., 1942 t/m 1944; 244
    - Nederlandse Landstand in Limburg. Circulaires aan buurtboerenleiders etc. notulen vergaderingen, maandrapporten., 1942 t/m 1944; 245
    - Rapporten verslagen, overzichten van provinciale kantoren in Zeeland, Limburg en Gelderland., 1944; 246
    - Kwartaal-, maand-, week-rapporten van diverse afdelingen., 1942 t/m 1943; 247
    - Uitgaande correspondentie van Dr. F. E. Posthuma en het Nederlandse Boerenfront., 1940 en jan. 1941; 248
    - Ned. Landstand. (commissie Posthuma): 1941, Toelichting op de vergadering met de gewestelijke voorzitters. 15-09-1941; Verslagen der vergaderingen der commissie Posthuma. Circulaire: Produktieslag 1941. 19-03, 24-09, 19-05-1941; 249
    - Circulaires van de Ned. Landstand, hoofdafd II en I., 1943; 250
    - Lijsten met boerenleiders van Afd. I Rapporten, samenvattingen, nota 's van afd. I van het algemeen bestuur. Corr. met de secretarie-generaal van het departement van sociale zaken., 1942 t/m 1943; 251
    - Verordeningen over de oprichting van de Nederlandse Landstand en uitvoeringsverordeningen; bericht en nota 's over dit onderwerp aan boerenleiders; overzicht van werkzaamheden en opbouw Hoofdafdeling I der Nederlandse Landstand., 1941 t/m 1943; 252
    - Hoofdafdeling I. notulen van vergaderingen met afdelingshoofden, week- en maandrapporten; correspondentie., 1942 t/m 1945; 253
    - Hoofdafdeling I en onderafdeling I/G; "Recht en pacht"; nota 's, rapporten, correspondantie; besluiten, maandrapporten; verslagen van vergaderingen., 1942 t/m 1945; 254
    - Hoofdafdeling I "Volk en Bodem" en subafdelingen: nota's; maandverslagen, correspondentie., 1942 t/m 1944; 255
    - Afd. "Sibbe en Erf": Nota's, rapporten, correspondentie., 1942 t/m 1943; 256
    - Afd. arbeidsbescherming: correspondentie dossier a., 1942 t/m 1944; 257
    - Afd. arbeidsbescherming: correspondentie dossier b., 1942 t/m 1944; 258
    - Afd. arbeidsbescherming: correspondentie dossier c., 1942 t/m 1943; 259
    - Correspondentie aan en i/z arbeidsbescherming., 1942 t/m 1943; 260
    - Stukken betreffende de voorbereiding van het statuut voor de Ned. Landstand (eerste organisatiebesluit)., 1941; 261
    - Begrotingen, richtlijnen voor de reorganisatie; overzicht inkomsten en uitgaven; mutatiestaat hoofdboekhouding; salaris en personeelsoverzichten; inkomende en uitgaande brieven aan de hoofdstafleider., 1942 t/m 1943; 262
    - Voorlopig Landstandregelement; Landstand arbeidsregelement; notulen van vergaderingen; rapport over de administratiegrondslag en wezen en taak der Landstand. 1942 t/m 1944, Brief van Grünewald over Landarbeiter.; 11 mei 1942; 263
    - Diverse rapporten, verslagen van besprekingen; Haushalteplan für den Niederländischen Landstand; Lijsten met gouw-boerenleiders; nota's; verordeningen en besluiten; rapportage der werkzaamheden; notulen vergaderingen., 1943 t/m 1944; 264
    - Weekrapporten; correspondentie i/z I.D. "Landjeugd"; begrotingen 1944; dienstvoorschrift voor de chef van de huishoudelijke dienst van het hoofdkanvoor., 1943 t/m 1944; 265
    - Interne besluiten van de boerenleider nrs. 2.11 en 2.12. 1944, Brief i/z Freistellungsverfahren 7 juni 1943; Brief i/z der Landwireschaftlichen Unfallversicherung. 16 juni 1943; [1943, 1944]; 266
    - Nederlandse Landstand- Zui d-Holland: Notulen vergaderingen., 1942 t/m 1944; 267
    - Nederlandse Landstand- Zui d-Holland: Notulen vergaderingen., 1943 t/m 1945; 268
    - Ned. Landstand.-Zuid-Holland: rapporten, circulaires, rapporten der werkzaamheden van de provinciale kantoren, weekrapporten., 1941 t/m 1945; 269
    - Werk-, kwartaal-, maand- en weekrapporten. Diverse rapportages; rol derzitting van de grondkamer voor Zuid-Holland., 1942 t/m 1945; 270
    - Inkomende en uitgaande brieven van de afdeling arbeidsbescherming., 1942 t/m 1943; 271
    - Stukken met betrekking tot C.A.O's; dossier a., 1941 t/m 1943; 272
    - Stukken met betrekking tot C.A.O's; dossier b., 1941 t/m 1942; 273
    - Circulaires inzake C.A.O's., 1941 t/m 1942; 274
    - Gedrukte stukken inzake C.A.O's, 1941 t/m 1942; 275
    - Ontwerp loonregelingen en arbeidsvoorwaarden; dossier a., 1942 t/m 1944; 276
    - Ontwerp loonregelingen en arbeidsvoorwaarden; dossier b, 1942 t/m 1943; 277
    - Dossier c: correspondentie i/z arveidsscherming; ontwerploonregelingen; arbeidsvoorwaarden; verslagen van vergaderingen i/z tarieflonen ed. Stukken m.b.b. C.A.O.'s, 1943; 278
    - Dossier d. Regelingen arbeidsvoorwaarden en tarieflonen; voorborieding loonregeling 1943; rapport; Sociale wetgeving voor de arbeider?, 279
    - Regeling tarieflonen en arbeidsvoorwaarden; brief aan de leden van de onderhandelingscommissie voor het contract voor het bloombollenbedrijf., 1942 t/m 1943, 11 juni 1943; 280
    - Afd. Landvrouwen: nota's en correspondentie., 1942 t/m 1943; 281
    - Afd. Landvrouwen: nota's en maandverslagen., 1943 t/m 1944; 282
    - Afd. vorming en landjeugd: verslagen; correspondentie; nota's; notulen van vergaderingen., 1942 t/m 1944; 283
    - Afd. Boerenschool. Maandverslagen, rapporten, correspondentie., 1942 t/m 1944; 284
    - Afd. Akkerbouw. Verslagen van vergaderingen, uitgaande correspondentie en weekrapporten., 1942 t/m 1944; 285
    - Afd. Akkerbouw. Uitgaande correspondentie., 1942 t/m 1944; 286
    - Afd. Veehouderij en -fokkerij; verslagen van vergaderingen, rapporten en uitg. correspondentie., 1943 t/m 1944; 287
    - Afd. tuinbouw: inkomende en uitgaande correspondentie., 1943 t/m 1944; 288
    - Afd. Bosch-en jachtwezen: ontwerpbesluiten; uitgaande correspondentie., 1942 t/m 1943; 289
    - Afd. Voorlichting; verslag over: de eerste leergang van de Ned. Landstand gehouden in de jeugdherberg "De Zeemeeuw" te Scheveningen., 8-12 apr. 1942; 290
    - Extra editie van "De Stallantaarn"., 19 sept. 1942; 291
    - Persconferenties van de gemachtigde van de arbeid inzake de dienstverplichting., ca. 1944; 292
  - GENERALKOMMISSARIAT FUER FINANZ UND WIRTSCHAFT, 20.
    - Hauptabteilung Sozialer Verwaltung en Departement van Sociale Zaken, 20.1.
      - "Ein Jahr Sozialarbeit in den Niederlanden" von Präsident Jakob., juni 1941; 293
      - Diverse circulaires en doorslagen i/z het Rijksarbeidsbureau; gemachtigde voor de arbeid; de raad van de arbeid; Departement van Sociale zaken; Nederlandse opbouwdienst., 1940 t/m 1944; 294
      - Notulen van vergaderingen van het gewestelijk arbeidsbureau; statistieken., 1943 t/m 1944; 295
      - Verslagen van vergaderingen en dienstbesprekingen van gewestelijke arbeidsbureaux en pesoneelszaken; mededelingen van gewestelijke arbeidsbureaux., 1941 t/m 1944; 296
      - Telexberichten en stencils over de werkgelegenheid tijdens de bezetting aan directeuren van gewestelijke arbeidsbureaus; loonregeling van het departement van sociale zaken., 1940 t/m 1944; 297
      - Telexberichten aan de directeuren der gewestelijke arbeidsbureaus van de de directeur-generaal van het rijksarbeidsbureau., 1941. t/m 1944; 298
      - Ontvangen telexberichten aan de directeuren der gewestelijke arbeidsbureaus van de directeur-generaal van het arbeidsbureau., jan. t/m juli 1942; 299
      - Telexbericht van de directeur-generaal van het rijksarbeidsbureau aan de directeuren van gewestelijke arbeidsbureaus met bijlage van het departement van justitie., 28 aug. 1942; 300
      - Telexberichten aan de directeuren der gewestelijke arbeidsbureaus van de directeur-generaal van het rijksarbeidsbureau., jan. 1942. t/m jul. 1943; 301
      - Ontvangen telexberichten; correspondentie; underlassen aan arbeidsbureaus, van Hauptabt. Sozialer Verwaltung., 1943 t/m 1944; 302
      - Gedrukte doorgeefbrief van de Hauptabt. Sozialer Verwaltung aan de arbeidsbureaux., 21. juli 1943; 303
      - Afschriften en fotocopieën van correspondentie en rapporten over de Arbeitseinsatz van Abt. Sozialer Verwaltung., 1942 t/m 1943; 304
      - Rapport: arbeidsinzet in de gemeente Hardenberg., 22 jan. 1945; 305
    - Angelegenheiten des Vierjahresplan, 20.2.
      - Diverse stukken van der Beauftragte für den Vierjahresplan., 306
    - Abteilung Wirtschaftsprüfstelle, 20.3.
      - Protokollen der Planungssitzungen., 1942; 307
      - Diverse stukken, rapporten, correspondentie ed., 1942 t/m 1944; 308
      - Geschäftsverteilungspläne., 1943; 309
      - Rundschreibens 1 t/m 8., 1942; 310
      - Richtlijnen voor de afdeling., 1940 t/m 1941; 311
    - Departement van handel, nijverheid en scheepvaart., 20.4.
      - Rapporten aan de secretaris-generaal van het departement., 1941 t/m 1943; 312
      - Maandrapporten, proclamaties, diverse rapporten aan de secretaris generaal van het departement., 1942 t/m 1943; 313
      - Circulaires en mededelingen (gedrukte stukken) van rijksbureaus., Rapport: Onderzoeken van rijksbureaus in de oorlog.; 1940 t/m 1944. 1948; 314
      - Brief i/z vrijstelling van de arbeidsinzet aan de kamers van koophandel., 9 jan. 1945; 315
      - Circulaires van de minister van ecomomische zaken aan het collage voor handel en nijverheid; 1940 t/m 1944, Geschiedenis van de rijkebureaus voor chemische produkten tot 15 mei 1942.; Circulaires van het college voor handel en nijverheld. 1943 t/m 1944; [1940-1944]; 316